【裁判字號】    91,訴,549
【裁判日期】    920509
【裁判案由】    毒品危害防制條例
【裁判全文】
臺灣士林地方法院刑事判決                          九十一年度訴字第五四九號
    公  訴  人  臺灣士林地方法院檢察署檢察官
    被      告  甲○○
右列被告因違反毒品危害防制條例案件，經檢察官提起公訴（九十一年度毒偵緝字第
九四號、第九八號），本院判決如左：
    主  文
甲○○連續施用第一級毒品，累犯，處有期徒刑壹年貳月。扣案注射針筒壹支沒收。
    事  實
一、甲○○前曾於民國八十二年間，因違反麻醉藥品管理條例案件，經本院以八十二
    年度易字第二八八五號判處有期徒刑六月確定，於八十五年八月五日易科罰金執
    行完畢，猶不知悔改，於八十七年間因施用第二級毒品安非他命案件，經本院依
    檢察官聲請裁定送觀察、勒戒後，認無繼續施用毒品傾向，由臺灣士林地方法院
    檢察署檢察官於八十八年二月二十八日以八十九年度偵字第八八三號、偵緝字第
    一０七號不起訴處分確定，詎其仍未戒除施用毒品之惡習，基於同時施用第一級
    毒品海洛因及第二級毒品甲基安非他命之概括犯意，自九十年六月初起 (起訴書
    誤為五月間起，應予更正）至九十一年三月十九日止，先後約六次在其臺北市○
    ○區○○街八九巷十五號四樓之六住處及四樓樓梯間，以將海洛因及甲基安非他
    命一同置入注射針筒之方式，同時施用第一級毒品海洛因及第二級毒品甲基安非
    他命。迨先後於（一）九十年六月十八日下午三時三十分許，於臺北市大同區○
    ○○路與民權西路口因與其友人林德仁騎乘機車，神色慌張逃避警方盤查，而經
    警追躡至延平北路三段八十三巷口攔檢，查得甲○○係毒品列管人口，經其同意
    採尿。(二)於九十一年三月十九日十九時許，甲○○正於其住處四樓樓梯間施打
    毒品時，當場為警查獲並扣得其所有注射針筒一支，始查得上情。甲○○嗣經檢
    察官依本院九十一年度毒聲字第一一九號裁定送勒戒處所觀察、勒戒後，認有繼
    續施用毒品之傾向，並再經本院九十一年度毒聲字第七五三號裁定，令入戒治處
    所強制戒治一年。
二、案經臺北市政府警察局大同報請臺灣士林地方法院檢察署檢察官偵查起訴。
    理  由
一、右揭事實業據被告甲○○於本院審理中坦承不諱，而被告先後經警查獲採尿送驗
    結果，均呈煙毒（嗎啡）及甲基安非他命反應等情，並分別有國防部憲兵司令部
    刑事鑑識中心九十年八月二十七日（９０）綱得字第一一一０八號鑑驗通知書 (
    九十一年度偵字第一二０四號卷第二五頁參照）、九十一年八月五日（９１）綱
    得字第一０七六九號鑑驗通知書（九十一年度毒偵緝字第九八號卷第五二頁參照
    ）二紙附卷可稽，復有扣案注射針筒一支可資佐證。且海洛英可以吞食，溶解於
    水中飲用，或注射到血管裡之皮下注射方式，鼻吸或口吸，且時下一般流行之濫
    用方式均為靜脈注射，而甲基安非他命有類似冰糖之片狀結晶，結晶極易溶於水
    及酒精，一般濫用方式為經口鼻煙吸及注射，為本院職務上所知之事項，並有行
    政院衛生署管制藥品管理局所印製之常見濫用藥物分類圖鑑所載海洛因、安非他
    命均可以注射方式濫用之資料一份附卷可參。雖海洛因係中樞神經抑制劑，而安
    非他命乃中樞神經興奮劑，兩者藥性相反，然理論上既可摻在一起以靜脈注射施
    用，並無大礙，且濫用藥物施用毒品者，本來就有不按常規使用藥物之傾向，甚
    者渠等主觀上可能會認為將兩種藥物混合使用當可增加藥性，是被告自白連續同
    時施用第一級毒品海洛因及第二級毒品甲基安非他命，應認與事實相符，而可採
    信。又被告於八十八年間因施用毒品案件，經法院裁定送觀察勒戒後，認無施用
    毒品傾向，經檢察官為不起訴處分。而於本件又因施用毒品，又經法院裁定觀察
    勒戒後，認有施用毒品之傾向等情，亦有臺灣士林地方法院檢察署檢察官八十八
    年度偵緝字第一０七號、偵字第八八三號不起訴處分書、本院九十一年度毒聲字
    第七五三號裁定書、臺灣士林看守所九十一年六月十一日士所戒字第０九一００
    ０二六六六號函所附被告有無繼續施用毒品證明書附卷可憑 (九十一年度毒偵字
    第一二０四號卷第二九頁、九十一年度毒偵緝字第九八號卷第五四頁、九十一年
    度毒偵緝字第九四號第二八至二九頁參照）。本件事證明確，被告犯行洵堪認定
    。
二、核被告甲○○之所為，係犯毒品危害防制條例第十條第一項之施用第一級毒品罪
    同條第二項之施用第二級毒品罪。其施用前之持有海洛因、甲基安非他命之低度
    行為，各為施用第一級毒品及施用第二級毒品之高度行為所吸收，均不另論罪。
    又被告先後多次施用第一級毒品、第二級毒品行為，各時間緊接，各犯罪構成要
    件相同，顯各均係基於概括犯意而反覆為之，應分別依刑法第五十六條連續犯規
    定，論以一罪，並均加重其刑。再被告一次施用行為同時觸犯上開二罪名，係屬
    想像競合犯，應依刑法第五十五條之規定，從較重之連續施用第一級毒品罪處斷
    ，檢察官起訴意旨雖認為被告所犯前開二罪係屬犯意各別、行為互異之數罪關係
    ，然被告於本院調查、審理中自承係同時吸食前開二種毒品，其行為應屬想像競
    合犯，已如前述，檢察官起訴意旨容有誤會。又被告前曾於八十二年間，因違反
    麻醉藥品管理條例等案件，經本院判處有期徒刑六月確定，於八十五年八月五日
    因易科罰金執行完畢，此有臺灣高等法院被告全國前案紀錄表在卷可參，其本件
    所犯有期徒刑以上之施用第一、二級毒品罪，雖僅有九十年六月初至同年八月五
    日間之連續犯部分犯行係於刑之執行完畢後五年內之再犯，仍應論以累犯 (最高
    法院三十三年上字第一五七七號判例意旨參照），而依刑法第四十七條之規定遞
    予加重其刑。爰審酌被告已有多次施用毒品之前科，素行不良，此有全國刑案資
    料查註表可參，且經觀察、勒戒及強制戒治等治療程序，竟仍不思悔改，甚者竟
    將兩種藥性不同之毒品混合施用，益可見及其深陷毒品而難以自拔，及其犯罪之
    動機、目的、施用次數、所生危害，本件犯後尚能坦承犯行，態度尚稱良好等一
    切情狀，量處如主文所示之刑，以示懲儆。扣案注射針筒一支係被告所有用以施
    用毒品犯罪所用之物，業為被告供承不諱應依刑法第三十八條第一項第二款宣告
    沒收。
據上論斷，應依刑事訴訟法第二百九十九條第一項前段，毒品危害防制條例第十條第
一項、第二項，刑法第十一條前段、第五十六條、第五十五條、第四十七條、第三十
八條第一項第二款，判決如主文。
本案經檢察官王碧霞到庭執行職務。
中      華      民      國      九十二    年      五      月 九     日
                                臺灣士林地方法院刑事第三庭
                                  審判長  法  官  雷  雯  華
                                          法  官  李  育  仁
                                          法  官  王  沛  雷
右正本證明與原本無異。
如不服本件判決，得自判決送達之日起十日內，向本院提起上訴。
                                          書記官  詹  志  鵬
中      華      民      國      九十二    年      五      月     十三   日
附錄本判決論罪科刑依據之法條：
  毒品危害防制條例第十條
  施用第一級毒品者，處六月以上五年以下有期徒刑。
  施用第二級毒品者，處三年以下有期徒刑。


司法院資訊處製作；財團法人民間司法改革基金會備份。
